臺北高等行政法院判決
　　　　　　　　　　　　　　　　　　 95年度訴字第02851號
　　　　　　　　　　　　　　　.
原　　　告　甲○○
訴訟代理人　丁○○
被　　　告　臺北縣政府
代　表　人　乙○○縣長）住同.
訴訟代理人　丙○○
　　　　　　己○
　　　　　　戊○○
上列當事人間因消防法事件，原告不服內政部中華民國95年8月
4 日台內訴字第0950086194號訴願決定，提起行政訴訟。本院判
決如下：
  主  文
原告之訴駁回。
訴訟費用由原告負擔。
  事  實
一、事實概要：
    原告為坐落臺北縣新店市○○路○段165號1樓「萬祥煤氣有
    限公司」之負責人，前經被告連續接獲民眾檢舉，由被告消
    防局第四大隊安康分隊派員於95年3月11、12、13、14、15
    日前往實施檢查，發現該場所超量存放液化石油氣，被告認
    違反公共危險物品及可燃性高壓氣體設置標準暨安全管理辦
    法第73條第1項規定，依消防法第15條及第42條規定及累計
    次數，於95年4月3日分別以北府消預字第0950008539號、及
    北府消預字第0950008540號、北府消預字第0950008541 號
    、北府消預字第0950008542號、北府消預字第0950008543號
    消防法案件處分書，連續處原告新臺幣（以下同）各10萬元
    罰鍰在案。嗣被告消防局第四大隊安康分隊派員於95年4 月
    7日、10日及11日前往實施檢查，仍發現該場所超量存放液
    化石油氣計788公斤（20公斤x27支、16公斤x15支、4公斤x2
    支）、536公斤（20公斤x23支、16公斤x4支、4公斤x3支）
    及140公斤（20公斤x7支），被告認原告連續違反公共危險
    物品及可燃性高壓氣體設置標準暨安全管理辦法第73條第1
    項規定，依消防法第15條及第42條規定及累計次數，於95年
    4月21日分別以北府消預字第0950010518號、第0000000000
    號及0000000000號處分書等處分各處原告10萬元。原告不服
    ，提起訴願，遭駁回後，遂向本院提起行政訴訟。
二、兩造聲明：
    (一)原告聲明：
      1.訴願決定及原處分均撤銷。
      2.訴訟費用由被告負擔。
    (二)被告聲明：
      1.駁回原告之訴。
      2.訴訟費用由原告負擔。
三、兩造爭點：
    原告是否違反公共危險物品及可燃性高壓氣體設置標準暨安
    全管理辦法第73條第1項規定？
    (一)原告主張之理由：原告在被告發當時，即以小貨車載走，
      且消防隊員均以填好告發單後，直接填妥，簽收欄內原告
      均未填，由消防員填「拒絕簽名」。消防局受議員、市民
      代表不當施壓疲於奔命至原告店內開單告發，以全縣瓦斯
      行均超存販賣，為何獨厚原告，執法顯然過當，嚴重違反
      行政中立且偏護其他業者。
    (二)被告主張之理由：
      1.依據消防法第15條第2項訂定之「公共危險物品及可燃
        性高壓氣體設置標準暨安全管理辦法」第73條規定，液
        化石油氣處理場所儲放之液化石油氣，總儲氣量不得超
        過128公斤。被告消防局第四大隊安康分隊檢查人員於
        95 年4月7、10、11日前往實施檢查，皆發現該販賣液
        化石油氣場所超量儲存液化石油氣，據以開立舉發單並
        無不當。
      2.原告謂「、、、全縣4百餘家瓦斯行，不見如此無理之待
        遇、、、在告發當時，即小貨車載走、」，然被告消防
        局於上指日期前往該場所檢查，發現該場所超量儲存液
        化石油氣屬實，有舉發照片可稽，依據「公共危險物品
        及可燃性高壓氣體設置標準暨安全管理辦法」第71 條
        規定液化石油氣處理場所應設置儲存場所儲放液化石油
        氣，第73條規定處理場所儲放之液化石油氣，總儲氣量
        不得超過128公斤。販賣場所存放量無論是否於營業時
        間皆應符合法令依據，超量之液化石油氣應置於容器儲
        存室。該販賣液化石油氣場所超量儲存液化石油氣，被
        告依消防法第15條及第42條規定及累計次數，各裁處10
        萬元之處分，認事量罰並無不當。
  理  由
一、按消防法第2條、第15條第2項及第42條規定：「本法所稱管
    理權人係指依法令或契約對各該場所有實際支配管理權者；
    其屬法人者，為其負責人。」、「前項公共危險物品及可燃
    性高壓氣體之範圍及分類，製造、儲存或處理場所之位置、
    構造及設備之設置標準，儲存、處理及搬運之安全管理辦法
    ，由中央主管機關會同中央目的事業主管機關定之。……」
    、「第十五條所定公共危險物品及可燃性高壓氣體之製造、
    儲存或處理場所，其位置、構造及設備未符合設置標準，或
    儲存、處理及搬運未符合安全管理規定者，處其管理權人或
    行為人新臺幣二萬元以上十萬元以下罰鍰；經處罰鍰後仍不
    改善者，得連續處罰，並得予以三十日以下停業或停止其使
    用之處分。」又公共危險物品及可燃性高壓氣體設置標準暨
    安全管理辦法第1條、第73條第1項規定：「本辦法依消防法
    第十五條第二項規定訂定之。」、「液化石油氣處理場所儲
    放之液化石油氣，總儲氣量不得超過一二八公斤。」另各級
    消防主管機關辦理消防安全檢查違法案件處理注意事項之表
    八「違反消防法第十五條有關公共危險物品及可燃性高壓氣
    體設置標準暨安全管理規定之裁處基準表」附註規定，液化
    石油氣處理場所儲放之液化石油氣總儲氣量超過500公斤者
    ，屬嚴重違規，第1次裁處4萬元以下罰鍰、第2次裁處8 萬
    元以下、第3次裁處10萬元以下、第4次裁處10萬元以下及30
    日以下停業或停止使用；液化石油氣處理場所儲放之液化石
    油氣總儲氣量超過300公斤且在500公斤以下者，屬一般違規
    ，第1次裁處3萬元以下、第2次裁處6萬元以下、第3次裁處8
    萬元以下、第4次裁處10萬元以下；液化石油氣處理場所儲
    放之液化石油氣總儲存氣量超過128公斤且在300公斤以下者
    ，屬輕微違規，第1次裁處2萬元罰鍰、第2次裁處4萬元以下
    、第3次裁處6萬元以下、第4次裁處10萬元以下。
二、查本件原告為坐落臺北縣新店市○○路○段165號1樓「萬祥
    煤氣有限公司」之負責人，前經被告連續接獲民眾檢舉，由
    臺北縣政府消防局第四大隊安康分隊派員於95年3月11、12
    、13、14、15日前往實施檢查，發現該場所超量存放液化石
    油氣，被告認違反公共危險物品及可燃性高壓氣體設置標準
    暨安全管理辦法第73條第1項規定，依消防法第15條及第42
    條規定及累計次數，於95年4月3日分別以北府消預字第0950
    008539號、及北府消預字第0950008540號、北府消預字第09
    50008541號、北府消預字第0950008542號、北府消預字第09
    50008543號消防法案件處分書，連續處原告各10萬元罰鍰在
    案。嗣臺北縣政府消防局第四大隊安康分隊派員於95年4月7
    日、10日及11日前往實施檢查，發現該場所超量存放液化石
    油氣分別計788公斤（20公斤x27支、16公斤x15支、4公斤x2
    支）、536公斤（20公斤x23支、16公斤x4支、4公斤x3支）
    及140公斤（20公斤x7支），此有臺北縣政府消防局第四大
    隊安康分隊舉發違反消防法案件通知單3張及照片6張附卷可
    稽，並為原告所不爭執，原告違規情事洵堪認定。原告雖主
    張其遭告發時，即以小貨車載走液化石油氣云云，然按，販
    賣場所存放量，無論是否於營業時間皆應符合法令依據，超
    量之液化石油氣應置於容器儲存室，原告於遭舉發時，既有
    超量存放液化石油氣，違規行為即已構成，不因事後將之載
    走而卸責。另被告消防員局是否受議員、市民代表施壓始至
    原告上揭公司開單告發，仍無礙於原告之違規，原告上該主
    張均不足採。
三、從而，被告認原告連續違反公共危險物品及可燃性高壓氣體
    設置標準暨安全管理辦法第73條第1項規定，依消防法第15
    條及第42條規定及累計次數，分別以北府消預字第09500105
    18號、第0000000000號及0000000000號處分書，處原告各10
    萬元罰鍰之處分，尚無違誤，訴願決定遞予維持，亦無不合
    。原告徒執前詞，訴請撤銷，為無理由，應予駁回。
據上論結，本件原告之訴為無理由，爰依行政訴訟法第98條第3
項前段，判決如主文。
中　　華　　民　　國　　96　　年　 　3　　月　 15  　 日
                  第四庭審判長法  官　侯  東  昇
                              法  官　陳  秀　
                              法  官　林  惠  瑜
上為正本係照原本作成。
如不服本判決，應於送達後20日內，向本院提出上訴狀並表明上
訴理由，如於本判決宣示後送達前提起上訴者，應於判決送達後
20日內補提上訴理由書（須按他造人數附繕本）。
中　　華　　民　　國　　96　　年　 　3　　月　 15  　 日
　　　　　　　　　　　　　　　書記官　陳　又　慈
